【裁判字號】    95,交聲,322
【裁判日期】    950920
【裁判案由】    違反道路交通管理處罰條例聲明異議
【裁判全文】
臺灣桃園地方法院交通事件裁定         95年度交聲字第322號
異  議  人
即受處分人  甲○○
原處分機關  交通部公路總局新竹區監理所中壢監理站
上列受處分人因違反道路交通管理處罰條例案件，對於交通部公
路總局新竹區監理所中壢監理站九十五年六月十九日所為之壢監
裁字第裁五三－Ｕ00000000號違反道路交通管理事件裁
決書，聲明異議，本院裁定如下：
    主  文
異議駁回。
    理  由
一、原處分意旨略以：異議人即受處分人（下稱異議人）甲○○
    於民國九十四年十二月六日下午三時四十分許，駕駛車號五
    九二－ＧＳ號營業大貨車，行經臺中縣潭子鄉○○區○○路
    （一號口）時，經內政部警政署保安警察第二總隊第三大隊
    第二中隊（下稱舉發機關）員警舉發「汽車行駛於道路上，
    其汽車駕駛人未繫安全帶」，並當場填製舉發通知單，惟異
    議人拒絕簽收，員警遂於舉發通知單上註明「當事人拒簽拒
    收」後，將通知聯、移送聯移送交通部公路總局新竹區監理
    所中壢監理站（下稱原處分機關），嗣異議人於九十五年四
    月二十六日，向原處分機關提出申訴，經原處分機關函詢舉
    發機關調查結果，仍認異議人有前開違規事實，原處分機關
    乃依道路交通管理處罰條例第三十一條第一項之規定，裁處
    罰鍰新臺幣（下同）一千五百元。
二、異議意旨略以：異議人當天係駕駛營業用大貨車載運液晶玻
    璃面板前往位於臺中潭子加工區內之協力廠商，於進入加工
    區大門時，因負責園區門禁的警衛正於門口管制進出人員及
    車輛，異議人遂撥開安全帶，停車準備接受檢查，是異議人
    解開安全帶時，車輛已非行駛於道路上，並未違反相關規定
    ，舉發警員非但不察，反以查驗行、駕照為由，藉以取得異
    議人行、駕照後，逕自開立舉發通知單，異議人因無法接受
    便會同協力廠商一同前往分駐所溝通後，經該所主管表示諒
    解及不追究之意，然事隔一年卻仍遭舉發本件違規，特為此
    提出異議云云。
三、按汽車行駛於道路上，其汽車駕駛人未繫安全帶者，處駕駛
    人新臺幣一千五百元罰鍰，道路交通管理處罰條例第三十一
    條第一項前段定有明文。
四、經查：
  (一)本件之違規情形業據證人即舉發警員葉高賓到庭證稱：加工
    區大門口本來就有定點稽查，當時伊正在執行下午二點到四
    點大門口勤務；進入加工區大門時，若無車輛通行證或是員
    工識別證，一般車輛要進入加工區前，值勤員警都必須攔停
    詢問來意，如有需要甚至會要求提供證件換取通行證；甲○
    ○不是因為停車檢查才將安全帶撥開，他從潭子鄉○○路轉
    進來的過程，伊都有看見，他在整個過程中都沒有繫安全帶
    ，並不是要求他換證件或詢問來意時，他才將安全帶解開等
    語綦詳。況警員執行攔檢勤務時，僅要求無識別證明之駕駛
    人提供證件以換取通行證，並不就車內載運物品做實質之檢
    查，是駕駛人當無離開駕駛座，並進而撥開安全帶之必要，
    是異議人辯稱為接受檢查方撥開安全帶乙節，顯與事實不符
    ，洵無足採。
  (二)另就當日舉發情形，警員葉高賓亦證述：當時伊看到甲○○
    從潭子鄉○○○路要轉進潭子加工區大門口（一號口），伊
    發現時甲○○未繫安全帶，伊請甲○○靠邊停車並出示駕照
    、行照、保險證等，但甲○○拒絕出示，伊就打電話請示小
    隊長及分隊長，長官指示伊帶甲○○回分隊部說明，甲○○
    沒有拒絕，伊二人走路回設於潭子加工區內的分隊部，經由
    主管跟他說明，甲○○才出示駕照、行照，確認身分後，伊
    再跟他一起回到違規地點，簽發本件的違規通知單；分隊部
    主管並沒有向異議人表示不追究；甲○○有拿罰單，但是拒
    絕簽名；且從伊這邊接受罰單後，立刻拿回分隊部轉交值班
    同仁；伊拿罰單給他時他拒簽，伊就在通知單上記載當事人
    拒簽，拒收二字是因為後來他將罰單拿回分隊部，伊才補上
    拒收二字等語綦詳，異議人辯稱分駐所主管表示不追究云云
    ，亦非可採。
  (三)綜上，異議人駕駛大貨車行駛於道路上，未繫安全帶，其有
    道路交通管理處罰條例第三十一條第一項之違規甚明，從而
    ，原舉發機關以異議人有前揭違規事實，逕行舉發，核屬有
    據，原處分機關裁處異議人罰鍰一千五百元，並無違誤，異
    議人指摘原處分不當，為無理由，異議應予駁回。
據上論斷，應依道路交通管理處罰條例第八十七條第二項，道路
交通案件處理辦法第十九條，裁定如主文。
中    華    民    國    95    年    9     月    20    日
                  刑事第八庭    法  官  袁雪華
以上正本證明與原本無異。
如不服本裁定，應於裁定送達後5 日內向本院提出抗告狀。
                                書記官  邱仲騏
中    華    民    國    95    年    9     月    20    日


司法院資訊處製作；財團法人民間司法改革基金會備份。
